# 求助陈版，合同分拆问题

提问人：三条鱼 888 时间：2023-08-31 13:49:37
陈老师好，咨询个问题：
A公司与客户签订一份销售合同，销售内容为 10 台相同的设备及对应 10 套嵌入式软件。 根据客户需求安排，这批设备可能分批分别发到客户不同厂区，每一批2-3台，每个厂区均会单独试运行做验收，但是并未实际写入合同。设备是各自厂区生产线上末端功能检测类设备。
在新收入准则下，这类合同是否可以按照不同厂区的发货情况进行分拆，每个厂区发过去的设备及软件单独做验收确认收入。
陈老师，如上理解是否有误？麻烦陈老师。

回答人：chenyiwei
如果这些设备和嵌入式软件在安装调试后可以单独运行，不需要将分散在各厂区的设备再整合，则各厂区的设备（连同嵌入式软件，下同）可以认为构成单项履约义务，在该厂区的设备安装调试完成，达到合同约定的可使用状态时确认该部分收入。